臺灣臺北地方法院刑事判決　　　　　　　96年度訴字第1140號
　　公　訴　人　臺灣臺北地方法院檢察署檢察官
　　被　　　告　甲○○
上開被告因違反毒品危害防制條例案件，經檢察官提起公訴（九
十六年度毒偵字第一九五七號），因被告於本院準備程序中就被
訴事實為有罪之陳述，經本院合議庭裁定改進行簡式審判程序，
本院判決如下：
    主  文
甲○○施用第一級毒品，累犯，處有期徒刑柒月。
扣案含第一級毒品海洛因成分殘留之注射針筒壹支沒收銷燬。
    事  實
一、甲○○前因施用毒品案件，經臺灣士林地方法院以八十七年
    度毒聲字第四四二號裁定送觀察、勒戒，因無繼續施用毒品
    之傾向，經臺灣士林地方法院檢察署檢察官於民國八十七年
    八月三十一日以八十七年度偵字第七五二九號為不起訴處分
    確定，並於八十七年八月二十八日執行完畢出監；又於九十
    年間，因施用毒品案件，經臺灣士林地方法院以九十年度毒
    聲字第五○○號裁定送觀察、勒戒，因有繼續施用毒品之傾
    向，復經臺灣士林地方法院以九十年度毒聲字第一三四八號
    裁定令入戒治處所施以強制戒治，強制戒治經裁定停止戒治
    付保護管束期滿未經撤銷而於九十一年九月二十六日執行完
    畢，刑案部分，經臺灣士林地方法院以九十一年度士簡字四
    ○號判處有期徒刑六月、四月，定應執行刑為有期徒刑九月
    確定（下稱第一案）；另於九十年間，因妨害自由案件，經
    臺灣士林地方法院以九十一年度訴字第五四四號判處有期徒
    刑三月，經臺灣高等法院以九十二年度上訴字第八九一號駁
    回上訴而確定（下稱第二案）；復於九十二年間，因施用毒
    品案件，經臺灣士林地方法院以九十二年度毒聲字第六五三
    號裁定令入戒治處所施以強制戒治，於九十三年一月九日因
    毒品危害防制條例修改而執行完畢出監，刑案部分，經臺灣
    士林地方法院以九十二年度訴字第四二三號判處有期徒刑八
    月、七月確定（下稱第三案）；其中第二案及第三案經臺灣
    高等法院以九十三年度聲字第一一一一號裁定定應執行刑為
    有期徒刑一年四月，而與第一案接續執行至九十三年八月三
    十一日假釋出監，迄於九十四年五月九日因縮短刑期假釋付
    保護管束期滿未經撤銷而執行完畢，竟仍不知悔改，基於施
    用第一級毒品之犯意，於九十六年六月十三日下午三時許，
    在臺北市雙連捷運站公共廁所內，施用第一級毒品海洛因一
    次，而於同年月下午五時五十分許，為警在臺北市○○○路
    三巷巷口查獲，並扣得含第一級毒品海洛因成分殘留之注射
    針筒一支，始查悉上情。
二、案經臺北市政府警察局中山分局報請臺灣臺北地方法院檢察
    署檢察官偵查起訴。
    理  由
一、上開犯罪事實，業據被告甲○○於偵查及本院審理中坦白承
    認，被告於九十六年六月十三日為警查獲後所採得之尿液經
    送臺灣尖端先進生技醫藥股份有限公司鑑定，呈嗎啡、可待
    因陽性反應，有該公司出具之濫用藥物檢驗報告及臺北市政
    府警察局偵辦毒品案件尿液檢體委驗單在卷可參，扣案之物
    品，經以聯勤二○四廠製造之煙毒品檢驗Ａ包檢驗，呈嗎啡
    、海洛因反應，亦有臺北市政府警察局中山分局查獲涉嫌毒
    品危害防制條例毒品初步鑑驗報告單在卷可稽，被告自白與
    事實相符。又被告前因施用毒品案件，經臺灣士林地方法院
    以八十七年度毒聲字第四四二號裁定送觀察、勒戒，因無繼
    續施用毒品之傾向，經臺灣士林地方法院檢察署檢察官於八
    十七年八月三十一日以八十七年度偵字第七五二九號為不起
    訴處分確定，並於八十七年八月二十八日執行完畢出監；又
    於九十年間，因施用毒品案件，經臺灣士林地方法院以九十
    年度毒聲字第五○○號裁定送觀察、勒戒，因有繼續施用毒
    品之傾向，復經臺灣士林地方法院以九十年度毒聲字第一三
    四八號裁定令入戒治處所施以強制戒治，強制戒治經裁定停
    止戒治付保護管束期滿未經撤銷而於九十一年九月二十六日
    執行完畢；復於九十二年間，因施用毒品案件，經臺灣士林
    地方法院以九十二年度毒聲字第六五三號裁定令入戒治處所
    施以強制戒治，於九十三年一月九日因毒品危害防制條例修
    改而執行完畢出監等情，有臺灣高等法院被告前案紀錄表附
    卷可按，本案被告於強制戒治執行完畢後五年內再次施用第
    一級毒品海洛因之犯行堪以認定。
二、查海洛因，係毒品危害防制條例第二條第二項第一款所規定
    之第一級毒品，故核被告所為，係犯毒品危害防制條例第十
    條第一項之施用第一級毒品罪。又被告持有海洛因以施用，
    持有之低度行為，應為施用之高度行為所吸收，不另論罪。
    另被告前所受有期徒刑之宣告及執行完畢之情如犯罪事實欄
    所載，有臺灣高等法院被告前案紀錄表一份在卷可參，被告
    於有期徒刑執行完畢後五年內故意再犯本案有期徒刑以上之
    罪，為累犯，應依刑法第四十七條第一項之規定加重其刑。
    爰審酌被告於偵查及本院審理中坦承犯行，犯後態度良好，
    因施用毒品受觀察、勒戒、強制戒治後，仍不知戒絕毒癮，
    再次施用危害自己身體健康之毒品而為警查獲等情狀，量處
    如主文所示之刑。
三、扣案之注射針筒一支，經檢出第一級毒品海洛因成分殘留，
    如前所述，因無法析離，是應依毒品危害防制條例第十八條
    第一項前段之規定併與宣告沒收銷燬。
據上論斷，應依刑事訴訟法第二百七十三條之一第一項、第二百
九十九條第一項前段，毒品危害防制條例第十條第一項、第十八
條第一項前段，刑法第十一條前段、第四十七條第一項，判決如
主文。
本案經檢察官王鑫健到庭執行職務
中　　華　　民　　國　　96　　年　　9 　　月　　14　　日
                        臺灣臺北地方法院刑事第八庭
                            法  官  唐于智
上正本證明與原本無異。
如不服本判決，應於判決送達後10日內，向本院提出上訴狀。
                            書記官  李玟郁
中　　華　　民　　國　　96　　年　　9 　　月　　17　　日
附錄本案論罪法條
毒品危害防制條例第10條第1 項
施用第一級毒品者，處6 月以上5 年以下有期徒刑。
